臺灣臺中地方法院刑事判決
110年度易字第2185號
公  訴  人  臺灣臺中地方檢察署檢察官
被      告  莊靜誼


上列被告因竊盜案件，檢察官提起公訴（110年度偵字第31013號
）後，聲請改依協商程序而為判決，本院判決如下：
    主    文
莊靜誼竊盜，累犯，處拘役貳拾日，如易科罰金，以新臺幣壹仟
元折算壹日。
    犯罪事實及理由
一、本件犯罪事實及證據：除證據部分，補充：被告於本院準備
    程序中之自白，餘均引用起訴書之記載（如附件）。
二、本件經檢察官與被告於審判外達成協商之合意且被告已認罪
    ，其合意內容為：被告願受科刑範圍為拘役20日，如易科罰
    金，以新臺幣1 千元折算1 日之宣告。經查，上開協商合意
    並無刑事訴訟法第455 條之4 第1 項所列情形之一，檢察官
    聲請改依協商程序而為判決，本院爰不經言詞辯論，於協商
    合意範圍內為協商判決，合予敘明。
三、應適用之法條：刑事訴訟法第455 條之4 第2 項、第455 條
    之8 、第454 條第2 項，刑法第320條第1 項、第47條第1 
    項、第41條第1項前段，刑法施行法第1 條之1 。　
四、本判決除有刑事訴訟法第455 條之4 第1 項第1 款、第2 款
    、第4 款、第6 款、第7 款所定情形之一，或違反同條第2
    項規定者外，不得上訴。
五、如不服本判決，應於收受送達後20日內向本院提出上訴書狀
    （應敘述具體理由並附繕本）。上訴書狀如未敘述理由，應
    於上訴期間屆滿後20日內補提理由書於本院。　
中　　華　　民　　國　　111 　年　　1 　　月　　13  　日
                  刑事第六庭    法  官  戰諭威
以上正本證明與原本無異。
                                書記官  許家豪
中　　華　　民　　國　　111 　年　　1 　　月　  13　　日

附錄本判決論罪之法條：
中華民國刑法第320條：
意圖為自己或第三人不法之所有，而竊取他人之動產者，為竊盜
罪，處5 年以下有期徒刑、拘役或50萬元以下罰金。
意圖為自己或第三人不法之利益，而竊佔他人之不動產者，依前
項之規定處斷。
前二項之未遂犯罰之。

附件：
臺灣臺中地方檢察署檢察官起訴書   
                                    110年度偵字第31013號
　　被　　　告　莊靜誼　女　29歲（民國00年00月0日生）
　　　　　　　　　　　　住○○市○○區○○路00巷0號
　　　　　　　　　　　　國民身分證統一編號：Z000000000號
上列被告因竊盜案件，業經偵查終結，認為應提起公訴，茲將犯
罪事實及證據並所犯法條分敘如下：
　　　　犯罪事實
一、莊靜誼前因違反毒品危害防制條例案件，經法院分別判處有
    期徒刑3月、2月確定，合併定應執行有期徒刑4月確定，於
    民國108年5月21日易科罰金執行完畢。詎仍不知悔改，竟意
    圖為自己不法之所有，基於竊盜之犯意，於110年8月30日13
    時45分前某時許，在李國隆所管理位於臺中市○○區○○路00號
    永興宮內，徒手竊取神桌上法器1批（價值新臺幣3萬元）。
    得手後，將上揭法器放入隨身攜帶之包包，欲離去時，為李
    國隆發覺遭竊報警處理，經警到場，在永興宮2樓斗姥殿查
    獲，並扣得上揭法器1批（已發還）。
二、案經臺中市政府警察局大雅分局報告偵辦。
　　　　證據並所犯法條
一、證據清單及待證事實：
編號 證據名稱 待證事實 一 被告莊靜誼於警詢時及本署偵查中之供述。 被告坦承有拿取上開法器1批，惟辯稱：伊沒有竊盜，是因為有人使用上開法器作法害到伊家人，所以要把法器撤掉云云。 二 1.證人即被害人李國隆於警詢時之指述。 2.警員職務報告1份、現場照片、扣押筆錄、扣押物品目錄表及贓物認領保管單等 全部犯罪事實。 
二、核被告所為，係犯刑法第320條竊盜罪嫌。又被告曾受有期
    徒刑之執行完畢後，5年內故意再犯本件有期徒刑以上之罪
    ，屬累犯，請依刑法第47條第1項之規定酌予加重其刑。至
    被告上開犯罪所得，已返還予被害人，有贓物認領保管單在
    卷足憑，爰不聲請宣告沒收或追徵，附此敘明。
三、依刑事訴訟法第251條第1項提起公訴。
　　此　致
臺灣臺中地方法院
中　　華　　民　　國　 110　　年　　10　　月　　5 　　日
　　　　　　　　　　　　　　  檢  察  官　詹益昌
本件正本證明與原本無異
中　　華　　民　　國　 110　　年　　10　　月　　22　　日
                              書  記  官  陳采慧
附錄本案所犯法條全文
中華民國刑法第320條
意圖為自己或第三人不法之所有，而竊取他人之動產者，為竊盜
罪，處 5 年以下有期徒刑、拘役或 50 萬元以下罰金。
意圖為自己或第三人不法之利益，而竊佔他人之不動產者，依前
項之規定處斷。
前二項之未遂犯罰之。